【裁判字號】    88,易,1469
【裁判日期】    890711
【裁判案由】    傷害
【裁判全文】
臺灣士林地方法院刑事判決                        八十八年度易字第一四六九號
    公  訴  人  臺灣士林地方法院檢察署檢察官
    被      告  甲○○
    選任辯護人  胡坤佑
    被      告  乙○○
右列被告等因傷害案件，經檢察官提起公訴（八十八年偵續字第五五號、八十八年偵
字第四九二三號），本院判決如左：
    主  文
甲○○共同傷害人之身體，處有期徒刑肆月，如易科罰金，以參佰元折算壹日。
乙○○共同傷害人之身體，處有期徒刑參月，如易科罰金，以參佰元折算壹日。
    事  實
一、乙○○（綽號茶壺）於民國八十二年間因肅清煙毒條例案件、槍砲彈藥刀械管制
    條例案件和麻醉藥品管理條例案件，經法院各判處有期徒刑四年六月、一年及五
    月確定，應執行有期徒刑五年九月，於八十六年一月三十日假釋，詎仍不知悔改
    ，明知陳悅記祭祀公業之前任管理人陳光臨不滿同一派下員丙○○就該祭祀公業
    於八十七年十一月十四日所舉行之第二次派下大會出席費領款名冊之處理方式，
    竟仍於同年十二月二十三日下午五時三十分許，由陳光臨邀集也知上情的甲○○
    和乙○○一同前往該祭祀公業在台北市大同區○○○路三○○號三樓菊元餐廳所
    召開討論有關帳目審核及預定新舊任管理人移交事宜之會議，由甲○○與乙○○
    先在開會之房間外一公尺處等候，迨丙○○到達開會之房間內時，陳光臨即質疑
    前開名冊上有未加蓋派下印章等情，雙方進而發生嚴重之口角爭執，不久，乙○○和甲○○二人便先後進入該房間與陳光臨（另案起訴）共同基於傷害之犯意，
    由乙○○先出拳毆打丙○○，再由甲○○持玻璃杯敲擊丙○○頭部，致丙○○因
    此受有頭皮裂傷四公分乘以○‧三公分乘以○‧七公分、右眉瘀傷一公分乘以一
    公分、右眼眶瘀傷三公分乘以三公分及框鼻樑瘀傷一公分乘以一公分等傷害，陳
    光臨因見丙○○受傷後，便高喊「好了」、「走了」，乙○○和甲○○見狀即收
    手，三人便一起離去。
二、案經丙○○告訴及台北市政府警察局大同分局報請臺灣士林地方法院檢察署檢察
    官偵查起訴。
    理  由
一、訊據被告乙○○固坦承有於上開時、地毆傷告訴人丙○○等情，惟辯稱：被告甲○○沒有打告訴人丙○○云云。關於被告乙○○自白傷害告訴人之事實，核與告
    訴人指訴之情節相符，並經在場目擊證人陳錫焰、陳錫說、陳文德、陳澤南證述
    詳確，復有告訴人之診斷證明書乙紙在卷可稽，事證明確，被告乙○○傷害之犯
    行，堪以認定。至於被告甲○○則矢口否認有右揭傷害犯行，辯稱：伊係因陳錫
    說告知要開會，欲拿委任書給祭祀公業之管理員簽名，進入時告訴人正拿椅子要
    摔過來，伊有伸手去檔，但未持玻璃杯敲丙○○頭部云云，惟查：（一）、被告
    甲○○持玻璃杯敲擊告訴人丙○○頭部之事實，業據目擊證人陳錫科、陳錫說證
    稱：「甲○○跑進來，拿玻璃杯打丙○○頭部」（見八十八年五月十二日、六月
    三日之偵訊筆錄）、證人陳文德證稱：「乙○○、丙○○發生衝突後‧‧，後來
    甲○○衝入，大約知道是針對丙○○．．」（見八十八年九月十六日之偵訊筆錄
    ）以及證人陳澤南證稱：「我自外進來時有看到二、三人在外面，他們（即告訴
    人與陳光臨）在吵架就跑進來，約是同一時間進來‧‧之後就動手打，又丟東西
    」（見八十八年十月六日之偵訊筆錄）等語綦詳。（二）、雖然甲○○於偵、審
    中均辯稱係因陳錫說通知前來開會，且當天是要祭祀公業之管理人簽委任書云云
    ，然已為證人陳錫說於偵查中所否認：「伊並無通知甲○○參加本次會議」（見
    八十八年九月十六日偵訊筆錄），且當日陳悅記祭祀公業召開會議所討論之議題
    僅限於關於帳目審核及預定新舊管理員移交事項、日期等情，並不包括被告所述
    之委任調查土地被侵占事項，亦有該祭祀公業八十七年第九次管理委員通知及會
    議記錄影本各一份在卷可稽。又按被告甲○○自承先於被告乙○○與陳光臨到達
    菊元餐廳（見本院八十九年六月二十七日之審判筆錄），卻未利用會議開始前之
    時間，拿出委託書請祭祀公業之管理人簽名，而僅先和被告乙○○共同坐於開會
    房間之門口外一公尺處，待聽聞陳光臨與告訴人發生言語爭執後，再和被告乙○○先後進入房間內加入衝突爭執之場面，則被告甲○○所辯，實與常情有違。（
    三）、又本院於徵得被告甲○○同意接受測謊後，委請法務部調查局以科學之方
    法與專業之儀器鑑定被告對於受測問題之情緒波動反應，而鑑定結果亦謂：「甲○○稱：「當天你不是經陳光臨之邀而去菊元料理店圍事的」及「你沒有持玻璃
    杯敲擊丙○○的頭部」時，經測試均呈情緒波動反應，應係說謊。」，有法務部
    調查局（八九）陸（三）字第八九○一一二三八號鑑定通知書附卷可稽。綜上所
    述，被告二人上開所辯，均不足採信。本件事證明確，被告二人犯行均堪以認定
    。
二、核被告乙○○、甲○○所為，均係犯刑法第二百七十七條第一項之傷害罪。被告
    二人與陳光臨就上開傷害犯行，有犯意之聯絡及行為之分擔，皆為共同正犯。爰
    審酌被告之素行、僅因細故即聚眾傷害告訴人、對於社會治安之影響程度不小、
    告訴人受傷害程度、迄今未與告訴人達成和解、被告乙○○坦承犯行，態度尚佳
    及被告甲○○犯罪後否認犯行、態度不佳等一切情狀，分別量處如主文所示之刑
    ，並均諭知易科罰金之折算標準。
據上論斷，應依刑事訴訟法第二百九十九條第一項前段，刑法第二百七十七條第一項
、第二十八條、第四十一條，罰金罰鍰提高標準條例第一條前段、第二條，判決如主
文。
本案經檢察官林曉芳到庭執行職務。
中      華      民      國      八十九      年     七     月    十一    日
                                  臺灣士林地方法院刑事第一庭
                                      法  官  林政佑
如不服本判決，應於判決送達後十日內，向本院提出上訴狀。
附錄本案論罪科刑法條全文
刑法第二百七十七條第一項


司法院資訊處製作；財團法人民間司法改革基金會備份。
